# 土地使用权摊销年限的确定

提问人：yphs 时间：2012-07-06 18:47:52
请教版主及各位：假设A公司成立于 1982 年 5 月，于 2002 年 7 月改制成立新公司B（经营期限 2002 年 7 月 2 日---2022年 7 月 1 日），A公司原有一土地，现B公司通过缴纳土地出让金后获得土地使用权，并取得土地使用证（注明终止使用日期为 2052 年 5 月 2 日）。 请问：B公司土地使用权的摊销年限怎么确定？ 1 、 2002 年 7 月---2052年 5 月 2 、 2002 年 7 月---2022年 7 月 3 、按 2002 年 7 月---2052年5 月的月数扣除 1982 年 5 月---2002年 6 月使用月数的差

回答人：chenyiwei
1 、由于该土地原先为划拨地，后来通过补缴出让金变为出让地，出让地和划拨地的未来经济利益与风险报酬存在实质性的差异，补缴出让金的受益年限不包括此前的划拨期间，所以不应把原先划拨地的使用年限纳入摊销额额计算。 2 、根据《企业会计准则第 6 号——无形资产》第十八条规定：使用寿命有限的无形资产，其残值应当视为零，但下列情况除外：（一）有第三方承诺在无形资产使用寿命结束时购买该无形资产。（二）可以根据活跃市场得到预计残值信息，并且该市场在无形资产使用寿命结束时很可能存在。由于土地基本上是存在活跃市场的，因此符合条件（二），所以可以把后 30 年的应计摊销额作为净残值预留，并按 20 年（经营年限）
摊销，事实上与按照 50 年摊销对报表的影响一致。

提问人：xiongmao12 时间：2012-07-09 16:20:26
回复 chenyiwei 的帖子
陈版，碰到个类似问题。土地使用权证三十年，但是土地上面的项目由于需要特殊批准使用年限，政府只批 10 年，是不是可以参考您这里的解释，把 20 年的摊销作为预计净残值？

回答人：chenyiwei
不恰当。如果项目结束后，企业还能将土地用作其他用途的，也可选择将该土地再转让的，则应按土地自身的使用年限计提摊销。